臺灣臺中地方法院刑事判決　　　　　　　　　　　　九十一年度訴字第一五二五號
　　公　訴　人　臺灣臺中地方法院檢察署檢察官
　　被　　　告　甲○○
右列被告因毒品危害防制條例案件，經檢察官提起公訴（九十一年度毒偵字第一一一
三號），本院判決如左：
    主  文
甲○○連續施用第壹級毒品，處有期徒刑柒月，扣案之第壹級毒品海洛因參小包（淨
重共零點參壹公克，包裝共重零點肆玖公克）沒收銷燬之；又施用第貳級毒品，處有
期徒刑參月。應執行有期徒刑玖月，扣案之第壹級毒品海洛因參小包（淨重共零點參
壹公克，包裝共重零點肆玖公克）沒收銷燬之。
    事  實
一、甲○○曾因施用毒品案件，經送觀察、勒戒後，認無繼續施用毒品之傾向，由臺
    灣臺中地方法院檢察署檢察官於民國（下同）九十年八月十四日，以九十年度毒
    偵字第三五一八號為不起訴處分（起訴書誤載為九十一年度毒偵字第一一一三號
    ）。詎仍不知悔改，復於五年內，基於施用第一級毒品海洛因之概括犯意，自九
    十一年二、三月間起，至九十一年四月十日傍晚六時許止，連續在臺中市○縣○
    ○路旁處，以注射方式，施用第一級毒品海洛因多次，約每十小時施用一次。復
    另行起意，於九十一年四月十日當日或往前回溯二日內，在不詳地點，施用第二
    級毒品安非他命一次。嗣於九十一年四月十日晚間八時許，為警在臺中市○○區
    ○○路文華高中前臨檢查獲，並扣得第一級毒品海洛因三小包。經依本院九十一
    年度毒聲字第一０七一號裁定送觀察、勒戒後，認有繼續施用毒品之傾向。
二、案經臺中市警察局第六分局報請臺灣臺中地方法院檢察署檢察官偵查起訴。
    理  由
一、訊據被告甲○○坦承施用第一級毒品海洛因之事實不諱，惟矢口否認施用第二級
    毒品安非他命，辯稱沒有施用云云。惟查：
（一）被告為警查獲時及九十一年四月十一日入臺灣臺中看守所附設勒戒處所時所採
      尿液，經送檢驗結果，均呈嗎啡及安非他命陽性反應，有臺中市衛生局煙毒尿
      液檢驗成績書及臺灣臺中看守所函送之濫用藥物尿液檢驗報告表影本各一紙在
      卷可稽（分別附於偵卷第三九、三四頁）。
（二）按甲基安非他命經口服後約百分之七十於二十四小時內自尿中排出，約百分之
      九十於九十六小時內自尿中排出，因此憑尿液中呈甲基安非他命陽性反應，推
      算吸食時間距採尿時間最長不逾四日等情，有行政院衛生署藥物食品檢驗局八
      十一年二月八日（八一）藥檢壹字第○○一一五六號函在卷可參。被告於九十
      一年四月十日、九十一年四月十一日所採尿液，於甲基安非他命及嗎啡二項均
      呈陽性反應，已如上述，依上開說明，被告應有施用海洛因及安非他命之犯行
      ，而安非他命係於採尿前回溯四日內施用，故被告辯稱未施用安非他命云云，
      自不足採信。
（三）扣案之白色粉末三小包經法務部調查局鑑驗結果，含第一級毒品海洛因成份，
      淨重共○．三一公克，包裝共重○．四九公克，有該局九十一年八月七日調科
      壹字第一二○○一一八四一號鑑定通知書在卷可稽。
（四）被告經觀察、勒戒結果，認有繼續施用傾向，有臺灣臺中看守所附設勒戒處所
      九十一年四月二十五日中所正總字第○九一○○○一二四○號函送之有無繼續
      施用毒品傾向證明書（起訴書誤載為○九一○○○一一九二號函）在卷可考。
（五）此外並有臺灣臺中地方法院檢察署檢察官九十一年度毒偵字第三五一八號不起
  訴處分書及刑案資料查註紀錄表附卷可參，事證明確，被告於五年內再犯施用
      毒品罪行堪以認定。
二、核被告甲○○所為，係犯毒品危害防制條例第十條第一項、第二項之施用毒品罪
    。被告為施用而持有毒品之低度行為，已為施用之高度行為所吸收，不另論罪。
    其施用海洛因之多次犯行，時間緊接，罪名相同，顯係基於概括犯意反覆實施，
    應各依連續犯之規定論以一罪，並加重其刑。所犯上開二罪間，罪名不同，犯意
    各別，應分論併罰。爰審酌被告除違反毒品危害防制條例外無其餘犯罪前科，施
    用毒品止於自傷行為，且被告尚須執行強制戒治處分等一切情狀，分別從輕量處
    如主文所示之刑，並定其執行刑。扣案之海洛因三小包（經法務部調查局鑑驗結
    果，淨重○．三一公克，包裝重○．四九公克）係毒品危害防制條例第二條第二
    項第一款規定之第一級毒品，應依毒品危害防制條例第十八條第一項前段規定宣
    告沒收銷燬之，惟法務部調查局所用秤重儀器，較移送機關臺中市警察局第六分
    局所用為精密，故臺中市警察局第六分局測得重量雖為○．二公克，與法務部調
    查局不同，然應以法務部調查局鑑定者為準，併此敘明。
據上論斷，應依刑事訴訟法第二百九十九條第一項前段，毒品危害防制條例第十條第
一項、第二項、第二十條第三項、第十八條第一項前段，刑法第十一條前段、第五十
六條、第五十一條第五款，判決如主文。
中      華      民      國    九十一    年      九      月     二十     日
                                臺灣臺中地方法院刑事第七庭
                                        法  官  林念祖
右正本證明與原本無異。
如不服本判決，應於送達後十日內向本院提出上訴狀（須附繕本），上訴於臺灣高等
法院臺中分院。
                                        書記官
中      華      民      國    九十一    年      九      月     二十     日
附錄論罪科刑法條
毒品危害防制條例第十條第一項：施用第一級毒品者，處六月以上五年以下有期徒刑。
毒品危害防制條例第十條第二項：施用第二級毒品者，處三年以下有期徒刑。
